【裁判字號】    98,交聲,2598
【裁判日期】    981008
【裁判案由】    聲明異議
【裁判全文】
臺灣高雄地方法院刑事裁定            98年度交聲字第2598號
原處分機關  交通部公路總局高雄區監理所
異  議  人
即受處分人  甲○○
上列異議人即受處分人因違反道路交通管理處罰條例案件，對於
交通部公路總局高雄區監理所於民國98年9 月2 日所為之處分（
高監營裁字第裁80-B00000000號），聲明異議，本院裁定如下：
    主  文
異議駁回。
    理  由
一、按汽車號牌懸掛位置，除原設有固定位置外，機器腳踏車及
    拖車號牌每車一面，應正面懸掛於車輛後端之明顯適當位置
    ；汽車號牌不得變造損毀、塗抹或粘貼其他材料、加裝邊框
    或霓虹燈、裝置旋轉架、顛倒懸掛或以安裝其他器具之方式
    使不能辨認其牌號，並不得以他物遮蔽，如有污穢，致不能
    辨認其牌號時，應洗刷清楚，道路交通安全規則第11條第1
    項第3 款前段、第2 項訂有明文。次按汽車行駛，有損毀或
    變造汽車牌照、塗抹污損牌照，或以安裝其他器具之方式，
    使不能辨認其牌號者，處汽車所有人2,400 元以上4,800 元
    以下罰鍰，並責令申請換領牌照或改正，道路交通管理處罰
    條例第13條第1 款亦有明文。
二、異議意旨略以：異議人因從事黑糖小生意，將廣告名片粘貼
    於機車後坐，不知名片蓋住車牌號碼，且機車確實為異議人
    所有，並非偷竊或變造車牌，以致無法辨識云云。
三、經查：
  (一)本件異議人甲○○於民國97年12月18日11時57分，騎乘其
      所有之車牌號碼SC7-653 號輕型機車，行經高雄市○○區
      ○○路711 號前時，因車牌上粘貼2 張名片致無法辨認牌
      號，經高雄市政府警察局三民第二分局警備隊警員認有「
      機車牌照（號牌）以安裝其他器具之方式，使不能辨認其
      牌號」違反道路交通管理處罰條例第13條第1 款之規定，
      當場攔查製單舉發，嗣經原處分機關依道路交通管理處罰
      條例第13條第1 款規定裁處等情，有高雄市政府警察局高
      市警交字第B00000000 號舉發違反道路交通管理事件通知
      單、交通部公路總局高雄區監理所高監營裁字第裁80-B00
      000000號違反道路交通管理事件裁決書各1 份附卷可稽。
  (二)異議人上開機車車牌上確有廣告名片2 張，粘貼於車牌上
      所載「臺灣省」處、車牌號碼「SC7-653 」之數字「7 」
      、「6 」下方，此為異議人所不爭執，並有卷附照片2 張
      足資佐證。異議人雖以前詞置辯，然觀諸該舉發照片所示
      ，該粘貼於下方之廣告名片已遮蔽數字「7 」、「6 」之
      部分字體，並使「7 」部分字體可能誤認為係英文字母「
      Z 」，使「6 」部分字體不易辨識或可能誤認為「0 」，
      是確實有使車牌號碼不易辨識之情形。又按道路交通管理
      處罰條例13條第1 款之所由設，乃立法者為使汽機車所有
      人就其行政法上義務之違反應負其行政處罰責任，以加強
      道路交通管理之行政目的所為之規定。而牌照係辨識車籍
      之最重要依據，為使用路人輕易知悉行駛於路上之車輛為
      何人所有，藉以保障行車安全，維護社會秩序，準此，號
      牌之懸掛應使用路人得以清楚辨識其車牌號碼方屬適法。
      本件駕駛人既領有駕駛執照，其就「道路交通安全規則」
      第11條第2 項「按汽車號牌不得變造損毀、塗抹或粘貼其
      他材料、加裝邊框或霓虹燈、裝置旋轉架、顛倒懸掛或以
      安裝其他器具之方式使不能辨認其牌號，並不得以他物遮
      蔽，如有污穢，致不能辨認其牌號時，應洗刷清楚」之相
      關規定，當應知之甚稔，機車所有人或機車駕駛人，為維
      護行駛道路之安全及秩序，即應注意各項機車設備功能之
      完善並符合法律之規定，故縱如異議人所述粘貼廣告名片
      係為從事黑糖小生意，不知招牌蓋住車牌號碼，仍應依前
      揭之說明及法律規定，不得以安裝其他器具之方式使不能
      辨認其牌號，是異議人前開所辯，顯不足採。
四、綜上所述，本件異議人前開違規之事證已足堪認定，是原處
    分機關依道路交通管理處罰條例第13條第1 款、違反道路交
    通管理事件統一裁罰基準及處理細則第43條、第44條、第67
    條之規定，就異議人以安裝其他器具之方式不能辨識號牌之
    違規行為，裁處罰鍰4,800 元之處分，經核並無違誤，本件
    異議人之異議為無理由，應予駁回。
五、據上論斷，應依道路交通案件處理法第19條，裁定如主文。
中    華    民    國    98    年    10    月    8    日
                  交通法庭    法  官  簡佩珺
以上正本證明與原本無異。
如不服本裁定應於送達後5日內向本院提出抗告狀。
中    華    民    國    98    年    10    月    8     日
                              書記官  蕭家玲


司法院資訊處製作；財團法人民間司法改革基金會備份。
